臺灣桃園地方法院小額民事判決
110年度桃小字第1791號
原      告  廖贊輝  
被      告  劉家成  


            彭筠華  
上列當事人間請求損害賠償事件，於民國111年6月13日言詞辯論
終結，本院判決如下：
　　主    文
被告劉家成應給付原告新臺幣壹萬柒仟玖佰元，及自民國一一一
年四月七日起至清償日止，按年息百分之五計算之利息。
原告其餘之訴駁回。
訴訟費用新臺幣壹仟元由被告劉家成負擔其中新臺幣貳佰元，餘
由原告負擔。
本判決第一項得假執行。
    理由要領
一、按因故意或過失，不法侵害他人之權利者，負損害賠償責任
    ；汽車、機車或其他非依軌道行駛之動力車輛，在使用中加
    損害於他人者，駕駛人應賠償因此所生之損害；但於防止損
    害之發生，已盡相當之注意者，不在此限，民法第184條第1
    項前段、第191條之2定有明文。又汽車行駛時，駕駛人應注
    意車前狀況，並隨時採取必要之安全措施；汽車行駛至交岔
    路口，其行進、轉彎應遵守燈光號誌，道路交通安全規則第
    94條第3項、第102條第1項第1款亦有規定。本件被告劉家成
    於民國110年6月15日晚間9時19分許，騎乘車牌號碼000-000
    號普通重型機車（下稱肇事機車）搭載被告彭筠華，沿桃園
    市桃園區安樂街往春日路方向行駛，行經安樂街與安東街交
    岔路口，因闖紅燈行駛，碰撞由原告所有，沿安東街往復興
    路方向行駛之車牌號碼000-0000號自用小客車（下稱系爭車
    輛），系爭車輛因而受損之事實，已經本院調取警方道路交
    通事件處理卷宗，核對其內道路交通事故現場圖、調查報告
    表、舉發違反道路交通管理事件通知單、現場照片等確認無
    誤，上開事故發生經過應可認定。劉家成未遵守燈光號誌行
    駛而肇致本件事故，顯已違反上開注意義務之規定，應就本
    件事故負全部過失責任，依前述規定，就系爭車輛受損所生
    損害自應負賠償之責。然而，彭筠華僅為肇事機車之後座乘
    客，並非侵權行為人，原告雖稱彭筠華於事故後請求其不要
    報警，且後續賠償協商過程均係由其負責聯絡，但此等情事
    亦非侵權行為損害賠償責任之發生事由，故原告聲明請求彭
    筠華與劉家成連帶負損害賠償責任部分，於法無據，應予駁
    回。
二、又按負損害賠償責任者，應回復他方損害發生前之原狀；債
    權人得請求支付回復原狀所必要之費用，民法第213 條第1
    項、第3 項分別定有明文。而回復原狀費用既以必要者為限
    ，則修理材料以新品換舊品者，即應予計算折舊。系爭車輛
    經送廠維修，支出維修費新臺幣（下同）89,900元（含零件
    費用80,000元、烤漆及工資9,900元），有原告提出之估價
    單可憑。而依車籍資料所示，系爭車輛係於103年2月出廠，
    至事故發生時已使用逾5年，依行政院財政部發布之「固定
    資產耐用年數表」及「固定資產折舊率表」，上開零件費用
    扣除折舊後，僅餘殘值即其價額之10分之1。是經扣除零件
    折舊，再加計無庸折舊之烤漆費用及工資後，原告得請求被
    告賠償之回復原狀必要費用應以17,900元（計算式：8,000＋
    9,900＝17,900）為限。逾此範圍之請求則無理由，不能准許
    。
三、又給付無確定期限者，債務人於債權人得請求給付時，經其
    催告而未為給付，自受催告時起，負遲延責任。其經債權人
    起訴而送達訴狀，或依督促程序送達支付命令，或為其他相
    類之行為者，與催告有同一之效力。遲延之債務，以支付金
    錢為標的者，債權人得請求依法定利率計算之遲延利息。其
    利率未經約定，亦無法律可據者，週年利率為5%，為民法第
    229條第2項、第233條第1項前段、第203條分別明定。本件
    原告對劉家成之損害賠償請求權屬未定給付期限之金錢債權
    ，故其就上述17,900元請求其給付自起訴狀繕本送達翌日即
    111年4月7日（見本院卷第36頁）起至清償日止，按年息5%
    計算之利息，亦屬有理。　　
四、綜上所述，原告依侵權行為之法律關係，請求劉家成給付如
    主文第1項所示，為有理由，應予准許；逾此範圍之請求則
    無理由，應予駁回。又本判決第1項係適用小額訴訟程序所
    為被告敗訴之判決，應依民事訴訟法第436條之20之規定，
    依職權宣告假執行。
五、訴訟費用負擔之依據：民事訴訟法第79條，並依同法第436
    條之19第1項，確定訴訟費用額為1,000元。
中　　華　　民　　國　　111 　年　　6 　　月　　24　　日
                  桃園簡易庭  法  官  陳逸倫
以上為正本係照原本作成。
如不服本判決，應於送達後20日內，向本院提出上訴狀並表明上
訴理由，如於本判決宣示後送達前提起上訴者，應於判決送達後
20日內補提上訴理由書（須附繕本）。
如委任律師提起上訴者，應一併繳納上訴審裁判費。   
中　　華　　民　　國　　111 　年　　6 　　月　　24　　日
                              書記官  潘昱臻
附錄：
一、民事訴訟法第436條之24第2項：
　  對於小額程序之第一審裁判上訴或抗告，非以其違背法令為
    理由，不得為之。
二、民事訴訟法第436條之25：
　  上訴狀內應記載上訴理由，表明下列各款事項：
　  ㈠原判決所違背之法令及其具體內容。
　  ㈡依訴訟資料可認為原判決有違背法令之具體事實。
三、民事訴訟法第471條第1項：（依同法第436條之32第2項規定
    於小額事件之上訴程序準用之）
    上訴狀內未表明上訴理由者，上訴人應於提起上訴後20日內
    ，提出理由書於原第二審法院；未提出者，毌庸命其補正，
    由原第二審法院以裁定駁回之。